# 处置部分股权剩余股权是否应确认递延所得税负债

提问人：lbwl 时间：2012-03-11 09:49:55
就是我一个子公司处置后由成本法变为 权益法，合并报表上长投金额要大于了长投的计税基础，这种情况下要确认递延所得税负债吗，如果确认的话金额怎样确定，是两者的差乘以25%吗，因为我们会计师说这 2 者的差还要扣除未来期间逐期分回现金股利或利润时免税部分，我没太听懂，请大伙给说说

回答人：chenyiwei
根据《企业会计准则第 18 号——所得税》第十二条确定是否确认递延所得税负债。一般情况下，如果在可预见的未来没有处置该股权的计划，则无需确认递延所得税负债。

回答人：chenyiwei
回复 lbwl 的帖子
合并报表层面长投的计税基础与个别报表层面一致，即剩余股权按照税法实施条例第七十一条规定确定的初始成本。如果在可预见的未来有处置股权的计划，则应就长期股权投资帐面价值高于计税基础的差额确认一项递延所得税负债。
“以后假设我把剩余股权也卖了，合并报表上算会计投资收益时股权成本是按公允价值算，税上还是以前单户的计税基础，导致以后多交税”大致上可以这样理解。当然你的这种表述并不很严密。